臺灣高等法院刑事裁定　　　　　　　　　96年度抗字第1039號
抗　告　人
即 受刑 人　甲○○
上列抗告人因詐欺案件，不服臺灣基隆地方法院中華民國96年 8
月14日裁定（96年度撤緩字第26號），提起抗告，本院裁定如下
：
    主  文
抗告駁回。
    理  由
一、按「受緩刑之宣告而有下列情形之一者，足認原宣告之緩刑
    難收其預期效果，而有執行刑罰之必要者，得撤銷其宣告：
    一緩刑前因故意犯他罪，而在緩刑期內受得易科罰金之有期
    徒刑、拘役或罰金之宣告確定者。．．．。前項撤銷之聲請
    ，於判決確定後6月以內為之。」刑法第75條之1第1項第1款
    、第2項定有明文。
二、原裁定以：抗告人即受刑人甲○○以強暴脅迫使其妻黃麗卿
    行無義務之事，未遂，經原審法院於95年10月26日以96年度
    基簡字第967 號判處拘役30日後，旋於95年11月16日20時收
    受原審法院依家庭暴力防治法第13條之規定，所為「令其不
    得對其妻黃麗卿實施身體或精神上不法侵害之行為，亦不得
    直接或間接對黃麗卿為騷擾」之95年度家護字第110 號民事
    通常保護令裁定，惟受刑人仍於收受上開保護令後之95年11
    月23日起至96年1 月上旬止對其妻黃麗卿實施精神上不法侵
    害暨騷擾行為，足認受刑人於對其妻黃麗卿所犯以強暴脅迫
    使其人行無義務之事，未遂，經原審法院判決宣告緩刑前，
    故意更對其妻黃麗卿實施精神上不法侵害暨騷擾行為而為違
    反家庭暴力防治法罪，並經原審法院於96年 3月27日以96年
    度基簡字第232號判處得易科罰金之拘役40日，於96年6月21
    日確定，顯見其未見悔悟，揆諸法律規定，已合於刑法第75
    條之1第1項第 1款所定得撤銷緩刑宣告之原因，裁定撤銷其
    緩刑之宣告等語。
三、本件抗告意旨略以：上開二件案件都是以家庭暴力判刑，這
    是黃麗卿與他人通姦，破壞家庭所致，原裁定實有不當。
四、本院查：觀臺灣基隆地方法院96年基簡訴字第967 號刑事判
    決、96年度基簡字第232 號刑事判決及本院被告前案紀錄表
    ，可知抗告人即受刑人甲○○確係於前案受緩刑前，有故意
    犯後案之罪之事實，而後案業在前案緩刑期間內受得易科罰
    金之拘役之宣告確定，併參酌其前後犯案之情節，足認原宣
    告之緩刑難收其預期效果，原審法院認抗告人有刑法第75條
    之1 第1項第1款所規定之情形，依法撤銷其前所受緩刑之宣
    告，揆諸前揭法律之規定，並無違誤，抗告人之抗告為無理
    由，應予駁回。
據上論斷，應依刑事訴訟法第412條，裁定如主文。
中　　華　　民　　國　　96　　年　　9　　月　   29　　日
　　　　　　　　　刑事第十二庭  審判長法　官  蔡永昌
　　　　　　　　　　　　　　　　　　  法　官  施俊堯
　　　　　　　　　　　　　　　　　　  法　官  王梅英
以上正本證明與原本無異。
不得再抗告。
                                      書記官  顧哲瑜
中　　華　　民　　國　　96　　年　　9 　　月　　29　　日
